臺灣桃園地方法院刑事判決　　　　　　　 94年度易字第458號
公　訴　人　臺灣桃園地方法院檢察署檢察官
被　　　告　丁○○　男　24歲.
指定辯護人　本院公設辯護人　彭詩雯
上列被告因竊盜案件，經檢察官提起公訴（94年度偵字第5216號
），及移送併辦（94年度偵字第5534號、94年度偵字第6788號）
後，聲請改依協商程序而為判決，並經本院合議庭評議後，裁定
由受命法官獨任進行協商程序，茲判決如下：
    主      文
丁○○連續攜帶兇器竊盜，處有期徒刑壹年肆月。扣案之自備鑰
匙壹把、剪刀壹把，及未扣案之自備鑰匙貳把，均沒收。
    事實及理由
一、犯罪事實：丁○○前於民國93年間因竊盜案件，經本院於94
    年1 月21日以93年度易字第1354號判決判處有期徒刑9 月，
    甫於94年3 月7 日確定，尚未執行，雖不構成累犯。詎猶不
    知悔改，竟於前開案件宣判後，復基於意圖為自己不法所有
    之概括犯意，自94年1 月29日起至同年3 月22日止，連續於
    附表所示之時間、地點，或持其所有之自備鑰匙，或攜帶其
    所有客觀上足供凶器使用之剪刀，以如附表所示之方式，竊
    取乙○○、甲○○、丙○○等人之如附表所示之車輛。嗣經
    警先後於附表所示之時間、地點查獲，並扣得上開自備鑰匙
    及剪刀各1 把，始悉上情。案經新竹縣警察局竹北分局報告
    臺灣新竹地方法院檢察署檢察官呈請臺灣高等法院檢察署檢
    察長核轉臺灣桃園地方法院檢察署檢察官偵查起訴暨桃園縣
    政府警察局中壢分局、楊梅分局報告同署檢察官移送併辦。
二、證據：
　(一)被告丁○○於警詢、偵查及本院審理時之自白。
  (二)被害人乙○○、甲○○、丙○○於警詢時之指訴。
  (三)贓物認領保管單3 紙、車輛協尋證明單1 份、車輛尋獲電
      腦輸入單影本1 份、車輛竊盜車牌失竊資料個別查詢報表
      - 查詢車輛認可資料1 份、車輛車輛失竊作業- 查獲車輛
      認可資料1 份、車籍作業系統- 查詢認可資料1 份及查獲
      車輛照片影本3 張。
  (四)扣案之自備鑰匙及剪刀各1把。
三、本件經檢察官與被告於審判外達成協商之合意且被告已認罪
    ，其合意內容為：被告丁○○願受科刑範圍為有期徒刑1 年
    4 月之宣告。經查，上開協商合意並無刑事訴訟法第455 條
    之4 第1 項所列情形之一，且檢察官聲請改依協商程序而為
    判決，本院爰不經言詞辯論，於協商合意範圍內為協商判決
    ，合先敘明。
四、應適用之法條：依刑事訴訟法第455 條之4 第2 項、第455
    條之11第2 項，刑法第56條、第321 條第1 項第3 款、第38
    條第1 項第2 款，逕以判決處如主文所示之刑。
五、協商判決除有刑事訴訟法第455 條之4 第1 項第1 款於本訊
    問程序終結前，被告撤銷協商合意或檢察官撤回協商聲請者
    ；第二款被告協商之意思非出於自由意志者；第四款被告所
    犯之罪非第455 條之2 第1 項所定得以聲請協商判決者；第
    六款被告有其他較重之裁判上一罪之犯罪事實者；第七款法
    院認應諭知免刑或免訴、不受理者情形之一，及違反同條第
    二項「法院應於協商合意範圍內為判決；法院為協商判決所
    科之刑，以宣告緩刑或二年以下有期徒刑、拘役或罰金為限
    」之規定者外，不得上訴。
六、本件如得上訴，而如不服本件判決，得自收受判決送達之日
    起10日內，向本院提出上訴書狀（須附繕本），上訴於第二
    審法院。
中　　華　　民　　國　　94　　年　　5 　　月　　31　　日
                      臺灣桃園地方法院刑事第11庭
                          法  官  丁  俊  成
以上正本證明與原本無異。
                          書記官  簡  慧  瑛
中　　華　　民　　國　　94　　年　　6 　　月　　2 　　日
附錄本案論罪科刑依據之法條：
刑法第321條：
犯竊盜罪而有左列情形之一者，處六月以上、五年以下有期徒刑
：
一、於夜間侵入住宅或有人居住之建築物、船艦或隱匿其內而犯
    之者。
二、毀越門扇、牆垣或其他安全設備而犯之者。
三、攜帶兇器而犯之者。
四、結夥三人以上而犯之者。
五、乘火災、水災或其他災害之際而犯之者。
六、在車站或埠頭而犯之者。
前項之未遂犯罰之。
附表：
┌──┬───┬────┬─────┬─────┬───────────┐
│編號│被害人│犯罪時間│犯罪地點  │竊取之財物│犯罪手法及查獲情形    │
├──┼───┼────┼─────┼─────┼───────────┤
│1   │乙○○│94年1 月│桃園縣中壢│車號RJ-255│被告持其所有之自備鑰匙│
│    │      │29日凌晨│市○○路與│5 號自用小│1把 ，先開啟車門進入車│
│    │      │5 時許。│中山路口。│客車1輛。 │內，再以上開鑰匙啟動該│
│    │      │        │          │          │自用小客車之引擎後，竊│
│    │      │        │          │          │取駛離得逞。嗣於同日19│
│    │      │        │          │          │時50分許，駕駛該自用小│
│    │      │        │          │          │客車，行經中壢市○○路│
│    │      │        │          │          │2 巷口時，為警當場查獲│
│    │      │        │          │          │，並扣上開自備鑰匙1 把│
│    │      │        │          │          │。                    │
├──┼───┼────┼─────┼─────┼───────────┤
│2   │甲○○│94年2 月│桃園縣平鎮│車號BS-844│被告持其所有之自備鑰匙│
│    │      │14日10時│市○○路2 │3 號自用小│1 把（未扣案），以附表│
│    │      │30分許。│段150 號前│客車1 輛。│編號1 所示之方法，竊取│
│    │      │        │。        │          │該自用小客車駛離得逞。│
│    │      │        │          │          │嗣於同日19時許，駕駛該│
│    │      │        │          │          │自用小客車，行經新竹縣│
│    │      │        │          │          │新豐鄉青埔村9 鄰土地公│
│    │      │        │          │          │廟前時，為警當場查獲。│
├──┼───┼────┼─────┼─────┼───────────┤
│3   │丙○○│94年3 月│桃園縣平鎮│車號JF-781│被告持其所有之另1 把自│
│    │      │22日13時│市○○○街│3 號自用小│備鑰匙（未扣案），先將│
│    │      │許。    │39號後方停│客車1 輛。│該自用小客車之車門鎖撬│
│    │      │        │車場。    │          │壞，繼而進入車內，以其│
│    │      │        │          │          │所有客觀上足供兇器使用│
│    │      │        │          │          │之剪刀1 把，撬開電門鎖│
│    │      │        │          │          │（車門鎖及電門鎖毀損部│
│    │      │        │          │          │分，均未據告訴）啟動引│
│    │      │        │          │          │擎後，將該自用小客車竊│
│    │      │        │          │          │取駛離得逞。嗣於同日22│
│    │      │        │          │          │時許，駕駛該自用小客車│
│    │      │        │          │          │，行經桃園縣楊梅鎮梅高│
│    │      │        │          │          │路2 段241 巷內時，為警│
│    │      │        │          │          │當場查獲，並扣得上揭剪│
│    │      │        │          │          │刀1把。               │
└──┴───┴────┴─────┴─────┴───────────┘
